【裁判字號】    89,易緝,295
【裁判日期】    900406
【裁判案由】    槍砲彈藥刀械管制
【裁判全文】
臺灣板橋地方法院刑事判決                        八十九年度易緝字第二九五號
    公  訴  人  臺灣板橋地方法院檢察署檢察官
    被      告  丁○○
右列被告因違反槍砲彈藥刀械管制條例案件，經檢察官提起公訴（八十九年度偵緝字
第四○六號），本院判決如左：
    主  文
丁○○於公共場所未經許可攜帶刀械，處有期徒刑貳月，如易科罰金以佰元折算壹
日。扣案之手指虎壹只沒收。
    事  實
一、丁○○於民國八十八年六月間某日，在臺北縣蘆洲市○○路某處，自「楊昇華」
    年籍不詳之人收受手指虎一只後，未經許可而無故持有。嗣其於八十八年八月二
    十六日下午五時三十分許，在臺北縣蘆洲市區內之公共場所未經許可無故攜帶該
    手指虎，前往臺北縣蘆洲市○○路七十二巷十九號甲○○住處時，為警當場查獲
    ，在其上衣口袋內扣得該只手指虎。
二、案經臺北縣警察局蘆洲分局報請臺灣板橋地方法院檢察署檢察官偵查起訴。
    理  由
一、訊據被告丁○○矢口否認有右揭犯罪事實，辯稱：該手指虎並非伊所有，當天伊
    到友人甲○○家時，警察恰在該處查緝逃兵甲○○，要伊將身上口袋內東西拿出
    來放在桌上，伊第一次拿出來時並無手指虎，警察要伊收回去再拿一次，結果不
    知為何桌上就有該只手指虎云云。然查，被告於警訊時即已供認：該只手指虎係
    伊於右揭時地，一名「楊昇華」之人送給伊的等語明確（見八十八年度偵字第二
    ○二八三號偵查卷四頁反面），並經證人即查獲警員丙○○、乙○○於偵審中均
    證述查獲情形無誤（見八十九年度偵緝字第四○六號偵查卷二十四頁、本院九十
    年二月六日、二月二十六日訊問筆錄）復有手指虎一只扣按可資佐證，是被告上
    開所辯顯係事後畏罪卸責之詞，不足採信。又扣案之手指虎一只，經送臺北縣警
    察局鑑定，經認定係屬槍砲彈藥刀械管制條例管制之刀械無訛，有該局八十八年
    十一月五日八八北警保字第四八八七八號函在卷可稽，是事證明確，被告犯行堪
    以認定。
二、核被告丁○○所為，係犯槍砲彈藥刀械管制條例第十五條第二款之於公共場所無
    故攜帶刀械罪。公訴意旨疏未審酌被告係攜帶該只手指虎經公共場所至友人甲○
    ○家中始為警查獲，而認被告係犯同條例第十四條第三項之無故持有刀械罪嫌，
    容有未洽，惟其起訴之犯罪事實相同，爰逕予依法變更起訴法條。爰審酌被告素
    行、犯罪之動機、目的、手段、所生危害及犯後態度等一切情狀，量處如主文所
    示之刑，又刑法第四十一條業於九十年一月十日修正公布，於同年月十二日生效
    ，該條第一項修正規定為「犯最重本刑為五年以下有期徒刑以下之刑之罪，而受
    六個月以下有期徒刑或拘役之宣告，因身體、教育、職業、家庭之關係或其他正
    當事由，執行顯有困難者，得以一元以上三元以下折算一日，易科罰金。但確因
    不執行所宣告之刑，難收矯正之效，或難以維持法秩序者，不在此限。」，經比
    較新舊法結果，被告所犯上開之罪，行為後依修正後之刑法第四十一條第一項前
    段規定，仍得易科罰金，並無不利，爰依刑法第二條第一項前段，適用修正後刑
    法第四十一條第一項前段規定，就被告上開所量處之刑，併諭知易科罰金之折算
    標準。扣案之手指虎一只屬違禁物，併予依法宣告沒收。
據上論斷，應依刑事訴訟法第二百九十九條第一項前段、三百條，槍砲彈藥刀械管制
條例第十五條第二款，刑法第二條第一項前段、第十一條前段、第四十一條第一項前
段、第三十八條第一項第一款，罰金罰鍰提高標準條例第二條，判決如主文。
本案經檢察官葉志飛到庭執行職務
中      華      民      國    九十      年      四      月      六      日
                                    臺灣板橋地方法院刑事第六庭
                                        法  官  彭  全  曄
右正本證明與原本無異
如不服本判決應於送達後十日內向本院提出上訴狀
                                        書記官  梁  宜  庭
中      華      民      國    九十      年      四      月     十八     日
附錄本案論罪科刑法條全文：
槍砲彈藥刀械管制條例第十五條：
未經許可攜帶刀械而有下列情形之一者，處二年以下有期徒刑：
一、於夜間犯之者。
二、於車站、埠頭、航空站、公共場所或公眾得出入之場所犯之者。
三、結夥犯之者。


司法院資訊處製作；財團法人民間司法改革基金會備份。
